【裁判字號】    94,上易,440
【裁判日期】    950117
【裁判案由】    損害賠償
【裁判全文】
臺灣高等法院民事判決                 94年度上易字第440號
上  訴  人  全資有限公司
法定代理人  戊○○
訴訟代理人  己○○
            陳傳中律師
複  代理人  乙○○
            丙○○
            丁○○
被  上訴人  中興保全股份有限公司
法定代理人  甲○○
訴訟代理人  曾劍虹律師
上列當事人間請求損害賠償事件，上訴人對於中華民國94年3月
23日臺灣臺北地方法院93年度訴字第2307號第一審判決提起上訴
，本院於95年1月2日言詞辯論終結，判決如下：
    主  文
上訴駁回。
第二審訴訟費用由上訴人負擔。
    事  實
甲、上訴人方面：
壹、聲明：
一、原判決關於駁回上訴人後開第二項之訴部分廢棄。
二、被上訴人應給付上訴人新臺幣（下同）80萬43226元，及自
    93年4月13日起至清償日止，按年息百分之5計算之利息。
貳、陳述：除與原判決記載相同者外，補稱略以：
一、上訴人起訴時主張所受損害之金額係81萬4226元，但因失竊
    物品中有關「CF64」、「MSA128A」及「MSHM128」之單據已
    殘缺，其金額共9904元，上訴人不再請求，爰將請求金額減
    縮為80萬4322元。
乙、被上訴人方面：
壹、聲明：上訴駁回。
貳、陳述：除與原判決記載相同者外，補稱略以：
一、依據兩造合約第11條（第1項）約定，被上訴人於所裝保全
    器材失靈或保全人員失誤，致上訴人標的物內財物被外賊竊
    走，而可歸責於被上訴人時，始就上訴人被竊損失作約定之
    補償，並非上訴人有「竊損」，被上訴人即應給付「補償」
    金。
    理  由
一、上訴人主張：兩造於民國90年7月26日簽訂保全服務契約書
    （下稱系爭保全契約），約定上訴人位於桃園縣中壢市○○
    路588號之「新e家電連鎖店」（下稱系爭連鎖店），委任被
    上訴人設計、安裝防盜安全系統，同時提供保全服務。惟系
    爭連鎖店於93年3月20日凌晨3時28分遭竊賊闖入，被上訴人
    之保全人員雖曾到達系爭連鎖店，但仍未逮獲竊賊，經清點
    後計損失攝影機、數位相機等如原判決附表所示損失清單物
    品，價值共新臺幣（下同）81萬4226元。被上訴人之安全系
    統設計顯有瑕疵，其提供之保全、防護服務亦有不足，所屬
    保全人員更有嚴重疏失，依系爭保全契約第11條約定，被上
    訴人應賠償其所受損害，爰依約請求被上訴人給付80萬4322
    元及自93年4月13日之遲延利息（上訴人原請求給付814226
    元，經原審判決敗訴，上訴後減縮聲明為804322元）。
    被上訴人對兩造於90年7月26日簽訂系爭保全契約，上訴人
    所屬系爭連鎖店於93.3.20凌晨遭竊賊入侵，其裝置之保全
    系統於當日凌晨3時28分3秒發出警報，其保全人員曾到達系
    爭連鎖店處理等情不爭執。但否認其應依保全契約第11條規
    定負本件之責，辯以其裝置之器材並無失靈，保全人員亦無
    失誤，否認上訴人受有其主張之損失等語。
二、查兩造於90.7.26簽訂系爭保全契約，約定由被上訴人就上
    訴人系爭連鎖店提供保全服務，防護服務日期為90年7月27
    日22時至93年7月27日22時。系爭連鎖店於93.3.20凌晨遭竊
    賊侵入，被上訴人裝設之保全系統於當日凌晨3時28分3秒發
    出異常訊號，被上訴人保全員於3時31分12秒到達現場等情
    ，有上訴人提出之保全契約、刑事案件報案單，被上訴人提
    出之保全服務通報（存根）、異常處理查詢表、現場照片等
    可稽（見原審卷第9-21、82-84頁），且為兩造所不爭執，
    堪認為真正。
三、上訴人主張本件竊賊係以破壞連鎖店外層不銹鋼捲門門鎖之
    方式進入，竊賊破壞捲門門鎖之際，被上訴人設計之安全系
    統全無作用，遲至竊賊打開捲門，已處於隨時可侵入、竊取
    財物離去之時，被上訴人所設感知器始發出異常訊號，足徵
    被上訴人設計之安全系統，係藉由捲門處裝設之磁式鐵門感
    知器SHT0400，於捲門開啟之際始發出異常訊號，再交由保
    全員視狀況處理，被上訴人提供之保全服務，有安全系統設
    計不良之瑕疵。又被上訴人當天未派遣巡邏車輛巡視標的物
    環境，被上訴人責由保全員邱垂松負責近十平方公里區域之
    警戒任務，又責令其於警戒區域外「定點待命」，未依約善
    盡狀況處理和巡邏責任。又被上訴人保全人員邱垂松未依約
    「一面監看現場，一面報警處理」，反而先停車，再徒步追
    躡小偷，且於案發後，僅回報其管制中，以致不能於案發第
    一時間內緊急發動警網圍捕竊賊，被上訴人之保全人員處理
    狀況顯有嚴重疏失，依系爭保全契約第11條約定（參見原審
    卷第187頁），被上訴人應賠償上訴人所受損害等語。被上
    訴人則以上開情詞置辯。經查：
(一)、系爭保全契約第3條約定：「乙方（被上訴人）對標的物之
    保全服務作法：(一)提供專線安全系統所需之器材設備，並負
    責設計安裝完成。(二)本系統之功能為『防盜』。(三)維護標的
    物安全，實施防護服務：(1)適時派員檢查標的物安全狀況，
    並提供有關建議。(2)經常派遣巡邏車輛巡視標的物環境。
    (3)自本系統開通服務日起，在設定時間內，運用電腦監視本
    系統之反應，如發現異常信號，立即派員趕往標的物現場查
    驗，若確實有人入侵，即一面監視現場，一面報告警察機關
    與甲方（即上訴人）會同處理。」（見原審卷第10-11頁）
    。第11條約定：「乙方防護服務時間（即甲方將本系統設定
    時間）以內，標的物若發生竊盜事件，如因乙方所裝器材失
    靈或保全人員失誤，致甲方標的物內財物被外賊竊走，就該
    被竊事由可歸責於乙方者，乙方原依照甲方被竊損失程度作
    適當之補償。」（見原審卷第12-13頁）。
(二)、被上訴人抗辯本件保全系統應裝設之保全器材，係以安全系
    統設計圖為依據，而該安全系統設計圖，係經上訴人確認後
    簽立乙節，業據提出各種機器符號及裝設數量表、安全系統
    設計圖、安全服務通報存根為據（見原審卷第19-20、第83
    頁），且為上訴人所不爭執。是系爭保全契約第3條所約定
    本件保全系統所應安裝之器材設備及位置，自應以兩造合意
    確認之各種機器符號及裝設數量表、安全系統設計圖為準。
    被上訴人依上開各種機器符號及裝設數量表、安全系統設計
    圖安裝本件保全系統在系爭連鎖店，已符兩造約定。而本件
    保全系統於竊賊入侵後，即於當日凌晨3時28分3秒發出警報
    ，通知被上訴人之管制中心，是自難認被上訴人「所裝器材
    」有「失靈」之情，應負系爭保全契約第11條之責。至上訴
    人謂被上訴人應裝設竊賊破壞捲門門鎖之初，即感知傳遞異
    常狀況之感應設備，被上訴人提供之保全服務，有安全系統
    設計不良之瑕疵等情縱屬實在，亦與系爭保全契約第11 條
    規定無涉。
(三)、
１、證人邱垂松（即被上訴人保全人員）於原審證稱：當日伊執
    勤範圍為中壢工業區○○○○○路，沒有巡邏點，在加油站
    定點待命，伊當時開車經過中壢市○○路上之加油站，接到
    公司管制中心電話，告知某編號客戶訊號異常，要伊趕快過
    去，伊開車不到三分鐘即到達現場，伊到環北路時，路中有
    分隔島，伊在對面看到店門口有小偷，只有一個人，伊看到
    小偷跑掉，小偷手上沒有拿東西，伊停好車就去追小偷，結
    果沒有追到就回來，中間隔了三到五分鐘，回來就進去店裡
    面看，店裡有一點亂，東西都在，伊一到店門口時就回報管
    制中心，說有侵入，後來伊等到值班人員葉時鑑到達現場確
    認始離開，伊到現場時，客戶剛好從房子裡面的樓梯走下來
    等語（見原審卷第93-95頁）。證人葉時鑑於原審證稱：伊
    原在中壢市○○路中壢分公司值班，伊接到管制室通知到現
    場去，到現場時，邱垂松和原告人員已經在現場，伊就在現
    場照相，並詢問原告人員現場放置有何東西，原告人員說放
    數位相機之類物品，原告人員當時並沒有表示有丟掉任何東
    西等語（見原審卷第93-94頁）。證人己○○（即上訴人公
    司襄理）於原審證稱：被告之保全人員通知伊到現場，伊是
    在凌晨三點半到四點之間到達現場等語（見原審卷第179頁
    ）。
    是依證人邱垂松、葉時鑑、己○○上開所述，堪認被上訴人
    管制中心，在系爭連鎖店保全系統設定時間內，確監視系爭
    系統之反應，發現異常信號，即通知保全員前往處理，保全
    員於收受通知後亦隨即趕赴系爭連鎖店處理，被上訴人之保
    全人員處理本案並無失誤之處。
２、系爭保全契約第3條係規定被上訴人如發現異常信號，立即
    派員趕往標的物現場查驗，若確實有人入侵，即一面監視現
    場，一面報告警察機關與上訴人會同處理。本件被上訴人保
    全人員邱垂松到達現場時發現竊賊一人跑掉，即回報管制中
    心，並停車追小偷，其處理與上開規定並無違背。上訴人以
    邱垂松未「一面監視現場，一面報警處理」認被上訴人保全
    人員有失誤之情，自非可採。
３、上訴人主張當日被上訴人責由證人邱垂松負責近十平方公里
    區域之警戒任務，又責令其於警戒區域外「定點待命」，未
    依約善盡狀況處理和巡邏之責任，縱屬實在，亦與保全契約
    第11條所定「保全人員失誤」無涉。
(四)、綜上所述，本件上訴人未能證明係因被上訴人所裝器材失靈
    或保全人員失誤，致其財物被外賊竊走，其依保全契約第11
    條規定，請求被上訴人賠償其損害，即無理由，不應准許。
四、原審為上訴人敗訴之判決，並無不合。上訴意旨指摘原判決
    不當，求予廢棄改判，為無理由，應予駁回。
五、本件事證已明，兩造其餘攻擊防禦方法，經核與本判決之結
    果不生影響，爰不一一論述。
六、據上論結，本件上訴為無理由，依民事訴訟法第449條第1項
    、第78條，判決如主文。
中    華    民    國    95    年    1     月    17    日
                  民事第八庭  審判長法  官  吳景源
                                    法  官  鄭威莉
                                    法  官  滕允潔
正本係照原本作成。
不得上訴。
中    華    民    國    95    年    1     月    18    日
                                    書記官  黃麗玲


司法院資訊處製作；財團法人民間司法改革基金會備份。
